【裁判字號】    99,易,1262
【裁判日期】    990618
【裁判案由】    毒品危害防制條例
【裁判全文】
臺灣臺北地方法院刑事判決              99年度易字第1262號
公  訴  人  臺灣臺北地方法院檢察署檢察官
被      告  甲○○
上列被告因違反毒品危害防制條例案件，經檢察官提起公訴（98
年度毒偵字第874號），被告就被訴事實為有罪之陳述，經本院
告知簡式審判程序意旨，並聽取公訴人及被告之意見後，本院裁
定依簡式審判程序審理，判決如下：
    主    文
甲○○施用第二級毒品，累犯，處有期徒刑陸月，如易科罰金，
以新臺幣壹仟元折算壹日。扣案之含第二級毒品安非他命、甲基
安非他命、N,N-二甲基安非他命成分之白色透明晶體陸包（不含
空包裝袋，驗餘總淨重參點捌玖公克）沒收銷燬之，包裝上開白
色透明晶體之空分裝袋陸只、吸食器壹組（含玻璃球、橡膠吸管
、塑膠瓶），均沒收。
    犯罪事實
一、甲○○前於民國94年間因施用毒品案件，經臺灣板橋地方法
    院裁定送觀察勒戒，認無繼續施用毒品之傾向，由臺灣板橋
    地方法院檢察署檢察官於94年6月28日以94年度毒偵字第200
    6、2953號為不起訴處分確定；於96年4月30日因違反毒品危
    害防制條例案件，經臺灣板橋地方法院以95年度簡字第6452
    號判決有期徒刑3月，嗣減為有期徒刑1月15日確定確定，於
    96年8月6日易科罰金執行完畢；又於98年12月11日因違反毒
    品危害防制條例案件，經臺灣板橋地方法院以98年度簡字第
    9745號判決有期徒刑4月確定，於99年1月25日易科罰金執行
    完畢。詎仍不知悔改，於前開觀察、勒戒執行完畢釋放後，
    5年內，復基於施用第二級毒品安非他命、甲基安非他命、
    N,N-二甲基安非他命之犯意，於99年3月17日上午8時許，在
    臺北市○○街50號旁廁所內，施用第二級毒品1次。嗣於99
    年3月17日上午11時10分，在臺北市中山區○○○路與民生
    西路口為警查獲，並扣得甲○○所有供其施用第二級毒品所
    用之含第二級毒品安非他命、甲基安非他命、N,N-二甲基安
    非他命成分之白色透明晶體6包（總毛重5.12公克、驗餘總
    淨重3.89公克）及吸食器1組（含玻璃球、橡膠吸管、塑膠
    瓶）。
二、案經臺北市政府警察局中山分局報請臺灣臺北地方法院檢察
    署檢察官偵查起訴。
    理    由
一、程序部分：本件被告甲○○所犯係死刑、無期徒刑或最輕本
    刑為3年以上有期徒刑以外之罪，其於審理程序中就被訴事
    實為有罪之陳述，經本院告知簡式審判程序之旨，並聽取當
    事人意見後，本院依刑事訴訟法第284條之1、第273條之1第
    1項規定裁定進行簡式審判程序，合先敘明。
二、上開事實，業據被告於偵查、本院審理程序中坦承不諱，並
    有臺北市政府警察局中山分局搜索扣押筆錄及扣押物品目錄
    表、扣押物品清單、照片2張等件在卷可稽（見偵查卷第12
    至14頁、第18頁、本院卷第12頁、第14頁），而被告於99年
    3月17日經警查獲時所採集尿液，經送台灣尖端先進生技醫
    藥股份有限公司以氣相層析質譜儀分析法鑑驗結果，呈安非
    他命類陽性反應，此有該公司99年3月26日濫用藥物檢驗報
    告1紙附卷可稽（見偵查卷第41頁），並有尿液檢體委驗單
    （編號：040770號）1件存卷可查，此外，上開扣案之白色
    透明晶體6包（總毛重5.12公克、驗餘總淨重3.89公克），
    經送臺北市政府警察局鑑驗結果，均檢出第二級毒品安非他
    命、甲基安非他命、N,N-二甲基安非他命成分，亦有臺北市
    政府警察局99年4月7日北市鑑毒字第086號鑑驗通知書附卷
    可按（見偵查卷第52頁）。是被告上開任意性之自白核與事
    實相符而可採信，本案事證已臻明確，其犯行堪以認定。
三、核被告所為，係犯毒品危害防制條例第10條第2項之施用第
    二級毒品罪。其施用前後持有第二級毒品安非他命、甲基安
    非他命、N,N-二甲基安非他命之低度行為，應為施用之高度
    行為所吸收，不另論罪。又查被告因施用第二級毒品案件，
    於98年12月11日經臺灣板橋地方法院以98年度簡字第9745號
    判決有期徒刑4月確定，於99年1月25日易科罰金執行完畢，
    有臺灣高等法院被告前案紀錄表在卷可稽，是被告於有期徒
    刑執行完畢後5年內，故意再犯本案有期徒刑之罪，係屬累
    犯，應依刑法第47條第1項之規定論以累犯，並加重其刑。
    爰審酌被告此次犯後坦承犯行，態度尚可，但屢有毒品之前
    案紀錄，仍未能戒除毒癮復行施用，惟念其施用毒品乃戕害
    個人身心健康，尚未危及他人，其犯罪之動機、目的、手段
    ，暨被告之素行、生活狀況、犯罪所生之危害等一切情狀，
    量處如主文所示之刑，並諭知易科罰金之折算標準。扣案之
    含第二級毒品安非他命、甲基安非他命、N,N-二甲基安非他
    命成分之白色透明晶體6包（總毛重5.12公克、驗餘總淨重
    3.89公克），係毒品危害防制條例第2條第2項第2款所規定
    之第二級毒品，應依同條例第18條第1項前段規定，沒收銷
    燬之；另包裝上開白色透明晶體之空包裝袋6只，有防止毒
    品裸露、逸出及潮濕之功用，並便於攜帶使用，又吸食器1
    組（含玻璃球、橡膠吸管、塑膠瓶），均為被告所有供犯本
    罪所用之物，業據被告陳明在卷，均應依刑法第38條第1項
    第2款之規定宣告沒收。
據上論斷，應依刑事訴訟法第284條之1、第273條之1第1項、第
299條第1項前段，毒品危害防制條例第10條第2項、第18條第1項
前段，刑法第11條前段、第47條第1項、第41條第1項前段、第38
條第1項第2款，判決如主文。
本案經檢察官劉文婷到庭執行職務。
中    華    民    國    99    年    6     月    18    日
                  刑事第十庭  法  官  呂煜仁
上正本證明與原本無異。
如不服本判決應於收受送達後10日內向本院提出上訴書狀，並應
敘述具體理由；其未敘述上訴理由者，應於上訴期間屆滿後20日
內向本院補提理由書（均須按他造當事人之人數附繕本）「切勿
逕送上級法院」。
                              書記官  曹尚卿
中    華    民    國    99    年    6     月    18    日
附錄本案論罪科刑法條全文：
毒品危害防制條例第10條
施用第一級毒品者，處 6 月以上 5 年以下有期徒刑。
施用第二級毒品者，處 3 年以下有期徒刑。

司法院資訊處製作；財團法人民間司法改革基金會備份。
